臺灣宜蘭地方法院刑事判決　　　　　　　 94年度訴字第421號
　　公　訴　人　臺灣宜蘭地方法院檢察署檢察官
　　被　　　告　甲○○
　　　　　　　　　　　　（現在臺灣宜蘭監獄另案執行中）
上列被告因毒品危害防制條例案件，經檢察官提起公訴（九十四
年度毒偵字第九九八號、九十四年度毒偵字第一０一八號），本
院合議庭裁定由受命法官獨任進行簡式審判程序，爰不經通常程
序判決如下：
    主  文
甲○○施用第一級毒品，累犯，處有期徒刑壹年。
    事  實
一、甲○○前因施用毒品案件，先後經臺灣臺北地方法院及本院
    依聲請裁定送觀察、勒戒後，均認無繼續施用毒品傾向，而
    由臺灣臺北地方法院檢察署檢察官於民國八十八年二月八日
    以八十八年度偵緝字第一二一號及臺灣宜蘭地方法院檢察署
    檢察官於八十八年十月四日以八十八年度毒偵字第三一八０
    號為不起訴處分。又其復因施用第二級毒品安非他命（下稱
    安非他命）案件，經本院依聲請裁定令其入戒治處所施以強
    制戒治，並由本院宜蘭簡易庭判處有期徒刑六月確定後，再
    因施用第一級毒品海洛因（下稱海洛因）及安非他命之案件
    ，經本院各判處有期徒刑八月、六月，並定應執行刑為有期
    徒刑一年確定。九十二年十二月二十六日假釋出監，九十三
    年二月十七日假釋期滿未經撤銷而執行完畢。詎其再因施用
    海洛因之案件，而經本院於九十四年七月十五日以九十四年
    度訴字第一０六號判處有期徒刑十月（同年八月一日確定）
    後，猶不知悛悔，又於九十四年七月二十五日某時許，在其
    位於宜蘭縣員山鄉○○路三一四巷十六號住處施用海洛因一
    次，並基於抵癮之概括犯意，於同年六月十四日及同年七月
    二十五日某時許，在其前開住處施用安非他命二次，且均將
    安非他命與海洛因攙混一起同時燒烤吸用。嗣於九十四年六
    月十五日十七時許及同年七月二十六日十一時三十五分許，
    先後經警定期調驗及在宜蘭縣員山鄉○○路、興隆路口查獲
    後採尿送鑑，而悉上情。
二、案經宜蘭縣警察局宜蘭分局報告臺灣宜蘭地方法院檢察署檢
    察官偵查起訴。
    理  由
一、上開事實，業據被告甲○○到庭供認不諱，復有慈濟大學醫
    學院濫用藥物檢驗中心所出具，分呈嗎啡及安非他命陽性反
    應之檢驗總表二份存卷可佐，堪認被告之自白確與事實相符
    ，足可採信。又其前因施用毒品案件，先後經臺灣臺北地方
    法院及本院依聲請裁定送觀察、勒戒後，均認無繼續施用毒
    品傾向，而由臺灣臺北地方法院檢察署檢察官於八十八年二
    月八日以八十八年度偵緝字第一二一號及臺灣宜蘭地方法院
    檢察署檢察官於八十八年十月四日以八十八年度毒偵字第三
    一八０號為不起訴處分。嗣其復因施用安非他命案件，經本
    院依聲請裁定令其入戒治處所施以強制戒治，並由本院宜蘭
    簡易庭判處有期徒刑六月確定後，再因施用海洛因及安非他
    命之案件，經本院各判處有期徒刑八月、六月，並定應執行
    刑為有期徒刑一年確定，九十二年十二月二十六日假釋出監
    ，九十三年二月十七日假釋期滿未經撤銷而執行完畢。詎其
    又因施用海洛因之案件，經本院於九十四年七月十五日以九
    十四年度訴字第一０六號判處有期徒刑十月，同年八月一日
    確定等情，則見卷附臺灣高等法院被告全國前案紀錄表即明
    。本件事證已臻明確，被告犯行咸堪認定，應予依法論科。
二、核被告甲○○之所為，係犯毒品危害防制條例第十條第一項
    、第二項之施用第一級、第二級毒品罪。其施用前持有海洛
    因及安非他命之行為，已分別為施用之高度行為所吸收，均
    不另論罪。其先後二次次施用安非他命抵癮之犯行，因時間
    緊接，方法相同且觸犯構成要件相同之罪，顯係基於概括犯
    意為之，應依刑法第五十六條連續犯之規定，論以連續施用
    第二級毒品之一罪，並依法加重其刑。然其於九十四六月十
    四日及同年七月二十五日施用安非他命時，乃以一行為同時
    施用海洛因及安非他命，同時觸犯毒品危害防制條例第十條
    第一項及第二項之施用第一級毒品及第二級毒品等二罪名，
    依刑法第五十五條想像競合犯之規定，應從一重之毒品危害
    防制條例第十條第一項之施用第一級毒品罪處斷。末查，被
    告甲○○前因施用安非他命案件，經本院宜蘭簡易庭判處有
    期徒刑六月確定後，再因施用海洛因及安非他命之案件，經
    本院各判處有期徒刑八月、六月，並定應執行刑為有期徒刑
    一年確定，九十二年十二月二十六日假釋出監，九十三年二
    月十七日假釋期滿未經撤銷而執行完畢之事實，已詳前述，
    並據被告當庭供明在卷，茲於執行完畢後五年內再犯有期徒
    刑以上之本罪，應依刑法第四十七條累犯之規定，加重其刑
    。審酌被告歷經毒品危害防制條例新制所規定之觀察、勒戒
    之戒斷程序及本院之科刑判決與執行後，猶無法戒斷毒害而
    仍有一再施用毒品抵癮之舉，顯見已難憑己身意志戒除毒害
    ，實有對之處以較長刑期俾求隔離戒毒之必要，惟念其坦承
    犯行，態度良好，及其犯罪動機、目的、手段、素行、造成
    社會潛在侵害程度等一切情狀，爰酌情量處如主文所示之刑
    ，以資警懲。
據上論斷，應依刑事訴訟法第二百九十九條第一項前段，毒品危
害防制條例第十條第一項、第二項，刑法第十一條前段、第五十
五條、第四十七條，判決如主文。
本案經檢察官賴慶祥到庭執行職務
中　　華　　民　　國　　94　　年　　11　　月　　30　　日
                  臺灣宜蘭地方法院刑事第三庭
                      法  官  陳  嘉  年
以上正本證明與原本無異。
如不服本判決應收受本判決後10日內向本院提出上訴書狀，其未
敘述上訴理由者，並得於提起上訴後10日內向本院補提理由書狀
 (均須按他造當事人之人數附繕本)「切勿逕送上級法院」。
                      書記官　詹  玉  惠
中　　華　　民　　國　　94　　年　　12　　月　 　1　　日
附錄本案論罪科刑法條全文
毒品危害防制條例第十條第一項
施用第一級毒品者，處六月以上五年以下有期徒刑。
